# 政策性搬迁会计处理文件依据

提问人：wtbcpa1 时间：2020-07-17 12:33:10
请教陈版： 目前关于政策性搬迁的会计处理是否应该按照《企业会计准则解释第 3 号第四条的规定》、《企业会计准则第 16 号——政府补助》应用指南（ 2018 ）例 1 来处理，除此以外是否还有其他文件依据？
《财政部关于企业收到政府拨给的搬迁补偿款有关财务处理问题的通知（财企[2005]123号）》目前是否仍然有效，该文件是否只适用于执行企业会计制度的企业？

回答人：chenyiwei
首选按照》、《企业会计准则第 16 号——政府补助》应用指南（ 2018 ）例 1 来处理。《企业会计准则解释第 3 号》第四条与之相矛盾之处，以该新发布的应用指南为准。
《财政部关于企业收到政府拨给的搬迁补偿款有关财务处理问题的通知》（财企[2005]123号）目前并未正式废止。但如你所述，仅限仍在执行《企业会计制度》的企业参考适用。